臺灣臺北地方法院刑事判決　　　　　　　　　　　　　九十三年度易字第四五八號
　　公　訴　人　臺灣臺北地方法院檢察署檢察官
　　被　　　告　壬○○
右列被告因竊盜案件，經檢察官提起公訴（臺灣臺北地方法院檢察署九十三年度偵字
第四五七五號）及移送併辦（臺灣板橋地方法院檢察署九十三年度偵字第七六三三號
、臺灣桃園地方法院檢察署九十三年度偵字第九○二八號），本院判決如左：
    主  文
壬○○共同連續攜帶兇器竊盜，累犯，處有期徒刑壹年參月。扣案之螺絲起子壹支沒
收之。
    事  實
一、壬○○曾於民國八十八年間犯贓物罪，經臺灣高等法院判處有期徒刑一年確定，
    及於八十九年間犯違反毒品危害防制條例之罪，經臺灣板橋地方法院判處有期徒
    刑七月確定，又於八十九年間犯毀損罪，經臺灣高等法院判處有期徒刑三月確定
    ，以上三罪經臺灣高等法院以九十一年度聲字第九八號裁定定應執行有期徒刑一
    年七月，甫於九十二年四月二十二日縮刑期滿執行完畢，詎壬○○猶不思悔改，
    基於意圖為自己不法所有之概括犯意，而連續為下列之竊盜犯行：
（一）於九十三年二月十四日晚間八時許，壬○○在臺北市○○區○○路三段景美溪
      河堤邊一壽橋下，攜帶客觀上具行兇危險性之螺絲起子，敲破甲○○所有停放
      於一壽橋下之車號Ｓ六─九二一三號自用小客車之右後玻璃車窗，進入車內竊
      取甲○○所有之黑色皮包一個（內有新台幣（下同）一萬元、高速公路回數票
      八十張、行車執照、存摺、印章、生活相片等物），得手後花用殆盡；
（二）於九十三年二月二十八日上午三時三十分許，壬○○承前之竊盜概括犯意，在
      臺北市○○區○○路七段七十六巷口，攜帶客觀上具行兇危險性之螺絲起子，
      敲破戊○○所有停放於該址之車號ＵＥ─八六九七號自用小客車之右後玻璃車
      窗，進入車內正欲行竊其內物品之際，即為巡邏員警當場查獲而未遂，並扣得
      壬○○所有，供竊盜所用之螺絲起子一支，及高速公路回數票二十六張。
（三）於九十三年四月二十三日晚間十時四十分許，壬○○又承前之竊盜概括犯意，
      在臺北縣泰山鄉○○路○段五二○號前，見辛○○所有停放在該址之車號ＣＴ
      ─一八三三號自用小客車，因辛○○下車購物而車門未上鎖且引擎未熄火之際
      ，打開車門進入車內，竊取該自用小客車，於甫發動車輛得手後正欲駛離現場
      時，適為辛○○發現，辛○○乃上前自該車之駕駛座窗戶探身進入，並轉動方
      向盤以阻止壬○○離去，該車因而失控擦撞停放路旁之車輛後停止。
（四）於九十三年六月十日六時許，壬○○再承前之竊盜概括犯意，且與歐俊位（經
      警偵辦中，未據起訴）共同基於意圖為自己不法所有之犯意聯絡，在桃園縣龜
      山鄉○○村○○路○段一六八號迴龍國小前，由歐俊位攜帶客觀上具行兇危險
      性之螺絲起子，敲破停放路旁車輛之玻璃車窗，而壬○○在旁把風，嗣進入車
      內竊取財物之方式，連續竊取庚○○所有之車號ＭＱ─一○二○號自用小客車
      內之音響一台及電動刮鬍刀一只，及丑○○所有之車號Ｐ七─九六一七號自用
      小客車內之音響一台，暨乙○○所有之車號Ｚ二－○○○六號自用小客車內之
      車用影音光碟機一台，而壬○○於得手後未即離開現場時，即為巡邏員警當場
      查獲（被告歷次竊盜之時間、地點、行為態樣、竊得財物，詳如附表Ａ所示）
      。
二、案經臺北市政府警察局文山第一分局報告臺灣臺北地方法院檢察署檢察官偵查起
    訴（九十三年度偵字第四五七五號），及臺灣板橋地方法院檢察署檢察官（九十
    三年度偵字第七六三三號）、臺灣桃園地方法院檢察署檢察官（九十三年度偵字
    第九○二八號）移送併辦。
    理  由
一、訊據被告壬○○對於前揭犯罪事實（一）至（四），除於本院審理中矢口否認有
    犯罪事實（一）部分之犯行，辯稱：伊並未竊取車號Ｓ六－九二一三號自用小客
    車內之財物，伊是因犯罪事實（二）為警當場查獲，警察要伊把犯罪事實（一）
    部分也扛下來云云外，餘均坦承不諱（見本院九十三年九月十五日審理筆錄），
    經查：
（一）被告前揭各竊盜犯行，除據被告自白犯罪事實（二）（三）（四）外，並有如
      附表Ｂ所示之證據可憑；
（二）被告雖矢口否認有犯罪事實（一）之竊盜犯行，辯以該部分係警察要伊扛罪云
      云，惟查：1.就犯罪事實（一）之查獲經過，業據證人即員警癸○○於審理中
      結證稱：本件被告因犯罪事實（二）經警當場查獲，移到刑事組準備做筆錄時
      ，發現被告身上有回數票，惟被告當時並無交通工具，所以質疑被告回數票之
      來源，被告自己坦承另有在河堤邊偷竊車子財物，被告並有帶警方到現場指認
      行竊地點及拍照等語（見本院九十三年七月八日審理筆錄），及證人即員警丁○○於審理中結證稱：被告犯罪事實（二）被查獲後，因解釋不出身上回數票
      的來源，才自己說出還有涉及其他案件，被告先帶警方到一壽橋指認犯罪地點
      ，後來伊等回警局調出報案資料，確認被告指認之一壽橋確有被害人甲○○之
      報案紀錄，而被告另外還有自承在新店其他地點犯案，但因無報案紀錄可查，
      所以並未移送等語（同見本院上開期日審理筆錄）在卷，並有卷附被告現場指
      認相片二紙，及被害人甲○○於審理中指述伊車輛失竊地點，確在被告指認地
      點附近等情（同見本院上開期日審理筆錄）可佐，堪信證人員警等上開證詞為
      可信，犯罪事實（一）係因被告自承犯罪，並帶同警方指認現場而循線查獲綦
      詳；2.又被告雖於審理中辯稱伊身上查扣之回數票，是伊在北二高之收費站分
      多次購買的，伊每次拿五百元向收費站購買十張後，找回一百元及用剩之九張
      回數票，二十六張回數票是伊大概分了三、四次在收費站購買的云云，然查被
      告身上扣得之二十六張回數票有面額三十八元者乙情，有卷附扣案之回數票相
      片一紙、及被害人甲○○於審理中提出其領回之面額三十八元回數票四紙可稽
      ，並據被害人甲○○於審理中指陳伊在失竊之車內放有回數票，原先伊是到郵
      局買一本一百張，每張三十八元，用到剩八十張左右放在車內等語（見本院九
      十三年七月八日審理筆錄）在卷，而本院就高速公路收費站販售回數票情形函
      詢交通部臺灣區○道○○○路局，經覆稱：收費站小型車找零車道所發售之回
      數票為十張一本之回數票，面額為四十元，收費站辦公室則有發售一百張一本
      之小型車回數票，面額為三十八元，又一次購買回數票十張時，無法購買票面
      金額為三十八元之回數票等語，有交通部臺灣區○道○○○路局九十三年七月
      十九日業字第○九三○○一八○三二號函在卷可參，被告辯稱查扣之回數票係
      伊在高速公路收費站分次購買的云云，顯屬虛妄之詞；3.再參以被告因犯罪事
      實（二）為警查獲當日，除在警訊中自承另有犯罪事實（一）之竊盜犯行外，
      於同日移送至臺灣臺北地方法院檢察署應訊時，仍坦承有犯罪事實（一）（二
      ）之犯行不諱（見臺灣臺北地方法院檢察署九十三年二月二十八日偵訊筆錄）
      ，被告於審理中翻異前詞，顯無可採，被告犯罪事實（一）之犯行亦屬明確。
（三）綜上，被告犯罪事實（一）至（四）之竊盜犯行，均堪認定，應依法論科。
二、核被告壬○○所為，就犯罪事實（一）（四）部分，係犯刑法第三百二十一條第
    一項第三款之攜帶兇器竊盜（既遂）罪；就犯罪事實（二）部分，被告已著手於
    竊盜犯罪行為之實施，而未至竊得財物之結果，係犯刑法第三百二十一條第二項
    、第一項第三款之攜帶兇器竊盜未遂罪；就犯罪事實（三）部分，係犯刑法第三
    百二十條第一項之普通竊盜罪。被告犯罪事實（四）之竊盜犯行，與歐俊位有犯
    意之聯絡及行為之分擔，為共同正犯。被告犯罪事實（一）至（四）之多次竊盜
    犯行，時間緊接，方法相同，觸犯構成要件相同之罪名，顯係基於概括犯意為之
    ，應依連續犯之規定，論以一攜帶兇器竊盜罪，並依法加重其刑。又被告曾於八
    十八年間犯贓物罪，經臺灣高等法院判處有期徒刑一年確定，及於八十九年間犯
    違反毒品危害防制條例之罪，經臺灣板橋地方法院判處有期徒刑七月確定，又於
    八十九年間犯毀損罪，經臺灣高等法院判處有期徒刑三月確定，以上三罪經臺灣
    高等法院以九十一年度聲字第九八號裁定定應執行有期徒刑一年七月，甫於九十
    二年四月二十二日縮刑期滿執行完畢，有卷附臺灣高等法院被告全國前案紀錄表
    可參，其受有期徒刑之執行完畢，五年內再犯本件有期徒刑以上之罪，為累犯，
    應依法遞加重其刑。爰審酌被告已有多次犯罪前科，素行不佳，且時值青壯年，
    竟不思長進，貪圖慾便而罹罪章，惟於犯罪後坦承大部分犯行，表示悔意，暨被
    告犯罪之動機、目的、手段、生活狀況、品行、智識程度、犯罪所生之危險及損
    害等一切情狀，量處如主文所示之刑。另查被告因犯罪事實（二）之犯行經警查
    獲時所扣案之螺絲起子一支，係被告所有，供其竊盜犯罪所用之物，業據被告於
    審理中供承在卷，爰依刑法第三十八條第一項第二款規定宣告沒收之。
三、另臺灣板橋地方法院檢察署九十三年度偵字第一○○四九號案件移送併辦意旨略
    以：被告壬○○意圖為自己不法之所有，於九十三年六月九日下午四時許，在臺
    北縣土城市○○路○段一二七號前，見丙○○所有之車號Ｋ八－三○七八號自用
    小客車停放在該處無人看管，竟心生貪念，竊取上開汽車，得手後供己作代步工
    具使用，嗣因壬○○將該車借予子○○，而經警循線於九十三年六月十四日在臺
    北縣新莊市○○路四十三號前，當場查獲正駕駛該車之子○○及不知情之己○○
    ，並扣得上開汽車及鑰匙一支，因認被告此部分亦涉犯刑法第三百二十條第一項
    之竊盜罪嫌。訊據被告堅決否認有上開竊盜犯行，辯稱：伊沒有偷這件等語。經
    查本件公訴人認被告涉犯前揭竊盜犯行，無非係以被害人丙○○之指述、證人子
    ○○之證述，及卷附車輛失竊資料等為其主要論據，而查：1.被害人丙○○所有
    之車號Ｋ八－三○七八號自用小客車於上揭時地失竊之事實，業據被害人丙○○
    於警訊及審理中指述在卷，並有卷附扣押物品目錄表、車輛竊盜車牌失竊資料個
    別查詢報表－查詢車輛認可資料等件可稽，該車輛失竊之客觀事實固無疑義，惟
    查依被害人丙○○於審理中指稱：伊之車輛是朋友借用去開時，停在照相館附近
    ，因鑰匙未拔下而失竊的，隔一、二天後，桃園迴龍派出所通知伊說車牌在迴龍
    國小附近找到了，後來又隔幾天，新莊中港派出所通知伊說車子也被找到了，是
    在臨檢時找到的等語（見本院九十三年八月十八日審理筆錄），本件被害人於車
    輛失竊時並未在場，且未指稱其車輛係被告壬○○所偷竊甚詳；2.又公訴人所舉
    證人子○○於審理中證稱：前開車輛於九十三年六月十四日查獲當天是伊駕駛的
    ，因為當日己○○打電話告訴伊說有車子停在伊住家附近之巷子，己○○說前幾
    天他到伊家中借住時，有將車鑰匙丟在伊家中之小櫃子裡，要伊可以開該車去接
    他，伊看該車並沒有掛大牌，就先拔了路上其他車子的ＧＤ－一七一八號車牌掛
    上後，開車去載己○○，己○○跟一個綽號叫「小蘭」的女孩子告訴伊說車子是
    壬○○偷的，伊並沒有親眼看到壬○○偷車，也沒有看過壬○○使用該車等語（
    見本院九十三年八月十八日審理筆錄），證人子○○既係聽聞他人稱車子係被告
    壬○○所竊取，並非親身見聞，自難以其證言為認定被告犯罪之證據；3.再證人
    己○○於審理中經本院依法傳拘未到，而依其在警訊中雖稱：伊知道車子是一名
    綽號「阿德」（年籍不詳）的男子所竊取的云云，惟己○○嗣在檢察官偵訊時改
    稱：查獲當天是子○○開車來載伊的，伊是在後來警察臨檢查獲時，才知道子○○開的車是贓車，伊並沒有問過車子是那裡來的云云（見臺灣板橋地方法院檢察
    署九十三年六月十五日偵訊筆錄），己○○之證詞除未明指失竊車輛係被告壬○○所竊取者外，並有前後矛盾不一之情形，自亦難引為對被告不利之認定；4.另
    查本件被害人丙○○所有之車號Ｋ八－三○七八號自用小客車之車牌，係被告因
    前揭九十三年六月十日之犯罪事實（四）犯行，為桃園縣政府警察局龜山分局迴
    龍派出所員警在迴龍國小前當場查獲時，在現場附近地面尋獲乙情，業據本院依
    職權傳訊之證人即迴龍派出所員警邱文成於審理中結證稱：Ｋ八－三○七八號車
    牌是在一輛車窗被打破的Ｚ二－○○○六號自用小客車附近地面上找到的，距離
    被告被查獲時所躲藏之ＭＱ─一○二○號車子，有一個路口轉彎，約有三十公尺
    遠，被告坦承另有一個竊盜共犯已離開，但否認Ｋ八－三○七八號車牌與其有關
    ，警方也無法證明是被告所為，所以只以尋獲方式叫車主領回車牌等語（見本院
    九十三年九月一日審理筆錄）在卷，並有卷附證人邱文成提出之車牌遺失尋獲單
    可稽，然訊據被告堅稱九十三年六月十日犯罪事實（四）經警查獲當天，是歐俊
    位載伊過去迴龍國小前的，伊並未帶Ｋ八－三○七八號車牌過去，也不知是何人
    帶過去的，伊當天就被抓了，歐俊位與己○○、子○○都有認識等情，本件Ｋ八
    －三○七八號車牌經尋獲時，既非在被告直接持有當中，且有共犯歐俊位未到案
    ，尚難遽為推論Ｋ八－三○七八號自用小客車或車牌為被告所竊取，綜上，本件
    公訴人所舉證據，尚難認定被告有此部分之竊盜犯罪，此外，本院復查無其他積
    極證據足認被告有公訴人所指犯行，則此部分併辦案件自與被告前揭經論罪科刑
    之犯行，無裁判上一罪關係，本院無從併為審理，應將此部分併辦案件退回由檢
    察官另為適法之處理，附此敘明。
據上論斷，應依刑事訴訟法第二百九十九條第一項前段，刑法第二十八條、第五十六
條、第三百二十一條第一項第三款、第四十七條、第三十八條第一項第二款，判決如
主文。
本案經檢察官陳舒怡到庭執行職務。
中　　　華　　　民　　　國　　九十三 　　年　　 九  　　月　　二十七    日
                                    臺灣臺北地方法院刑事第八庭
                                        審判長法  官  吳  淑  惠
                                              法  官  陳  德  民
                                              法  官  孫  曉  青
右正本證明與原本無異。
如不服本判決應於送達後十日內向本院提出上訴狀
                                              書記官  劉      綺
中　　　華　　　民　　　國　　九十三 　　年　　 九  　　月　　二十七    日
附錄本案論罪科刑部分之法條全文：
刑法第三百二十一條
犯竊盜罪而有左列情形之一者，處六月以上、五年以下有期徒刑：
一  於夜間侵入住宅或有人居住之建築物、船艦或隱匿其內而犯之者。
二  毀越門扇、牆垣或其他安全設備而犯之者。
三  攜帶兇器而犯之者。
四  結夥三人以上而犯之者。
五  乘火災、水災或其他災害之際而犯之者。
六  在車站或埠頭而犯之者。
前項之未遂犯罰之。
附表
Ａ、犯罪事實
┌──┬────┬─────┬───────────┬─────────┐
│編號│時    間│地    點  │　    行為態樣        │  　竊取之財物    │
├──┼────┼─────┼───────────┼─────────┤
│(一)  │九十三年│壹北市文山│壬○○持螺絲起子，敲破│王鴻儒所有置放在車│
│    │二月十四│區○○路三│甲○○所有之車號Ｓ六－│內之黑色皮包一個（│
│    │日晚間八│段景美溪河│九二一三號自用小客車之│內有現金一萬元、高│
│    │時許    │堤邊一壽橋│右後玻璃車窗，進入車內│速公路回數票八十張│
│    │        │下        │。                    │、行車執照、存摺、│
│    │        │          │                      │印章、生活相片）  │
├──┼────┼─────┼───────────┼─────────┤
│(二)  │九十三年│臺北市文山│壬○○持螺絲起子，敲破│壬○○正欲行竊車內│
│    │二月二十│區○○路七│戊○○所有之車號ＵＥ－│物品之際，即為警查│
│    │八日上午│段七六巷口│八六九七號自用小客車之│獲，尚未竊得任何財│
│    │三時三十│          │右後玻璃車窗，進入車內│物                │
│    │分許    │          │。                    │                  │
├──┼────┼─────┼───────────┼─────────┤
│(三)  │九十三年│臺北縣泰山│壬○○見辛○○所有之車│該辛○○所有之車號│
│    │四月二十│鄉○○路三│號ＣＴ－一八三三號自用│ＣＴ－一八三三號自│
│    │三日晚間│段五二○號│小客車停放在路旁，車門│用小客車          │
│    │十時四十│前        │未上鎖且引擎未熄火之際│                  │
│    │分許    │          │，進入車內發動車輛。  │                  │
├──┼────┼─────┼───────────┼─────────┤
│(四)  │九十三年│桃園縣龜山│由歐俊位持螺絲起子，敲│庚○○車內之音響一│
│    │六月十日│鄉○○村○○○路旁車輛車窗，壬○○│台、電動刮鬍刀一只│
│    │六時許  │壽路一段一│在旁把風，嗣進入庚○○│；丑○○車內之音響│
│    │        │六八號迴龍│所有之車號ＭＱ－一○二│一台；乙○○車內之│
│    │        │國小前    │○號、丑○○所有之車號│車用影音光碟機一台│
│    │        │          │ＰＣ－九六一七、乙○○│                  │
│    │        │          │所有之車號Ｚ二－○○○│                  │
│    │        │          │六號車內。            │                  │
└──┴────┴─────┴───────────┴─────────┘
Ｂ、犯罪證據
┌──┬──────────┬─────────────┬───────┐
│    │                    │                          │              │
│編號│　犯　罪　事　實    │ 　　證　　　　　據       │（起訴／併辦  │
│    │                    │                          │　案號）      │
├──┼──────────┼─────────────┼───────┤
│(一)  │  附表Ａ編號(一)      │(1)被害人甲○○於警訊及審 │本案，即臺北地│
│    │                    │   理中之指述             │檢署九三偵字第│
│    │                    │(2)證人即員警癸○○、李東 │四五七五號    │
│    │                    │   裕於審理中之證述       │              │
│    │                    │(3)現場指認相片一紙       │              │
│    │                    │(4)扣案回數票相片一紙     │              │
│    │                    │(5)被害人於審理中提出其領 │              │
│    │                    │   回之回數票四紙         │              │
│    │                    │(6)交通部國道高速公路局九 │              │
│    │                    │   十三年七月十九日業字第 │              │
│    │                    │   0000000000號 │              │
│    │                    │   函                     │              │
│    │                    │                          │              │
├──┼──────────┼─────────────┼───────┤
│(二)  │  附表Ａ編號(二)      │(1)被告壬○○之自白       │本案，即臺北地│
│    │                    │(2)被害人戊○○之指述     │檢署九三偵字第│
│    │                    │(3)扣案之螺絲起子一把     │四五七五號    │
├──┼──────────┼─────────────┼───────┤
│(三)  │  附表Ａ編號(三)      │(1)被告壬○○之自白       │併案，即板橋地│
│    │                    │(2)被害人辛○○於警訊及偵 │檢署九三偵字第│
│    │                    │   查中之指述             │七六三三號    │
│    │                    │(3)贓物認領保管單         │              │
│    │                    │(4)車籍資料作業查詢紀錄   │              │
├──┼──────────┼─────────────┼───────┤
│(四)  │  附表Ａ編號(四)      │(1)被告壬○○之自白       │併案，即桃園地│
│    │                    │(2)被害人庚○○、丑○○、 │檢署九三偵字第│
│    │                    │   乙○○於警訊中之指述   │九○二八號    │
│    │                    │(3)查獲現場相片四紙       │              │
└──┴──────────┴─────────────┴───────┘
